---
title: "R Notebook"
output: 
  html_document:
    code_folding: hide
    toc: true
    toc_float: true
    toc_depth: 6
---

# Objetivo

Probar funciones de librería *lubridate*

## Desarrollo

### Cargar librerías

```{r message=FALSE, warning=FALSE}
library(lubridate)
library(dplyr)
```

Dato tipo fecha

```{r}
hoy <- Sys.Date()
hoy

```

Funciones con lubridate

```{r}
ahora <- today()   # Fecha de hoy yyyy-mm-dd
ahora

hoyhoy <- now()  # Fecha con hora
hoyhoy

maniana.en.ocho <- today() + 8   # Agregando dias a la fecha de 
maniana.en.ocho


```

### Crear fechas con ymd

```{r}
ymd("1969-11-06")

mdy("1969-11-06")  # No funciona

ymd(19691106); ymd(20211023)

mdy(19691106)  # No funciona

ymd_hms("2017-01-31 20:11:59")

mdy_hm("01/31/2017 08:01")

ymd(20170131, tz = "America/Mexico_City")

```

### Personalizando fechas con mdy() y dmy()

```{r}
mdy("enero 31, 2021")
mdy("Octubre 23th, 2021")
mdy("January 31st, 2017")
mdy("Januar 31st, 2017") # Germany
#> [1] "2017-01-31"
dmy("31-Jan-2017") 
#> [1] "2017-01-31"
dmy("23-Oct-2021")


mdy(paste(month.abb, " 20, 2017")) # cualqueiri mes abreviado
```

### Crear fechas por partes

```{r}
mifecha <- make_date(year = 1969, month = 11, day = 6)
mifecha

```

### Como conocer el tipo de dato fecha

```{r}
mifecha
paste(class(mifecha))
print(typeof(mifecha))


```

### Extraer partes de una fecha

```{r}
mifecha

year(x = today())

year(x = mifecha)

month(mifecha); class(month(mifecha))

day(mifecha)

quarter(mifecha)

wday(mifecha)  # dia de la semana


weekdays(today())   # Pauete base

weekdays(mifecha)   # Dia en que nací

```

### Simular un data.frame a partir de elementos de fecha

Construyendo el data.frame datos

```{r}
set.seed(2021)

agnio <- round(rnorm(n = 100, mean = 1975, sd = 5))
mes <- sample(x = 1:12, size = 100, replace = TRUE)
dia <- sample(x = 1:28, size = 100, replace = TRUE)

datos <- data.frame(agnio,mes,dia)

head(datos)

summary(datos)

```

Construir una variable fecha

```{r}
datos %>%
    select(agnio, mes, dia) %>%
  filter(agnio == 1969)
```

Agregar nueva variable

```{r}
datos <- datos %>%
  mutate(fecha = make_date(year=agnio, month = mes, day = dia)) %>%
  head(10)

tail(datos)
```
