---
title: "Análisis de Covarianza  y Correlación lineal"
author: "Rubén Pizarro Gurrola"
date: "15/1/2022"
output: powerpoint_presentation
---

# Objetivo

Determinar el valor de la correlación entre dos variables de un conjunto de datos.

Interpretar el valor de la correalción.

Visualizar la relación de los datos.

# Descripción

* Generar un conjunto de datos con dos variables.

* Reutilizar conjuntos de datos existentes 

* Visualizar dispersión de los datos

* Interpretar el valor de la correlación

# Librerías

```{r message=FALSE, warning=FALSE}
library(ggplot2) # gráficos
library(PerformanceAnalytics) # Para coorelaciones gráficas       # Correlación función chart.Correlation
library(readr)    # Importar o CARGAR un csv 
library(dplyr)    # Procesar data frames, filtrar (seleccionar renglones) mutate(nuevas columnas), arrange (ordenar), select (seleccionar columnas), ...
```

# Fundamento teórico

* Covarianza
* Correlación

# Covarianza
La covarianza es un valor numérico estadístico que se establece como una medida descriptiva de la asociación entre dos variables x e y.

$$
S_{xy} = \frac{\sum(x_i - \bar{x}) \cdot (y_i - \bar{y})}{n - 1}
$$

# Correlación lineal de Pearson

Establece la fuerza de relación entre dos variables. Puede ser positiva o negativa
$$
r = \frac{S_{xy}}{S_x \cdot S_y}
$$

$$
S_{xy}\text{ es la covarianza muestral previamente calculada} 
$$

$$
S_x \text{ es la desviación std. de la variable x} 
$$

$$
S_y \text{ es la desviación std. de la variable y} 
$$

$$
S_x\cdot S_y \text { es el producto de ambas desviaciones}
$$

$$
r = \text{ correlación de Pearson}
$$

# Valores y significado de correlación de Pearson

* -0.90 = Correlación negativa muy fuerte.
* -0.75 = Correlación negativa considerable.
* -0.50 = Correlación negativa media.
* -0.25 = Correlación negativa débil.
* -0.10 = Correlación negativa muy débil.
* 0.00 = No existe correlación alguna entre las variables.
* +0.10 = Correlación positiva muy débil.
* +0.25 = Correlación positiva débil.
* +0.50 = Correlación positiva media.
* +0.75 = Correlación positiva considerable.
* +0.90 = Correlación positiva muy fuerte.
* +1.00 = Correlación positiva perfecta 

# Correlación

* El coeficiente de correlación va desde -1 hasta +1. 
* Los valores cercanos a -1 o a +1 corresponden a una relación lineal fuerte. 
* Entre más cercano a cero sea el valor de la correlación, más débil es la relación lineal

# Ejercicio

Simular un conjunto de datos con valors de x e y

# Construir datos
```{r}
n <- 50
set.seed(2022)
x <- rnorm(n = n, mean = 65, sd = 3.5)
y <- rnorm(n = n, mean = 125, sd = 7.2)
datos <- data.frame(x,y)
```

# Mostrar primeros datos head()
```{r}
head(datos)
```


# Mostrar útimos datos tail()
```{r}
tail(datos)

```

# Estadísticos descriptivos de datos
```{r}
summary(datos)
```

# Mostrar la dispesión de los datos
```{r}
ggplot(data = datos) +
  geom_point(aes(x = x, y = y), col='blue')
```

# Construir tabla para determinar Covarianza
```{r}
tabla <- datos
media.x <- mean(x)
media.y <- mean(y)

desv.x <- sd(x)
desv.y <- sd(y)
```

# Construir tabla
```{r}
tabla <- tabla %>%
  mutate(xi.media = x - media.x, 
         yi.media = y - media.y,
          xi.media.yi.media = (x - media.x) * (y - media.y))
#tabla
```

# head(tabla, 10)
```{r}
head(tabla, 10)
```

# tail(tabla, 10)
```{r}
tail(tabla, 10)
```

# Sumatoria numerador de la fórmula
$$
S_{xy} = \frac{\sum(x_i - \bar{x}) \cdot (y_i - \bar{y})}{n - 1}
$$
```{r}
sumatoria <- sum(tabla$xi.media.yi.media)
sumatoria
```

# Covarianza manual
```{r}
covar1 <- sumatoria / (n-1)
covar1
```

# Covarianza con cov()
```{r}
covar2 <- cov(x = x, y = y)
covar2
```

# Determinar Correlación 
$$
r = \frac{S_{xy}}{S_x \cdot S_y}
$$

```{r}
r1 <- covar1 / (desv.x * desv.y)
r1
```

# Correalción con cor()
```{r}
r2 <- cor(x = x, y = y)
r2
```

# Correlación con chartCorrelation()
```{r}
r3 <- chart.Correlation(datos, method = "pearson")
r3
```

# Interpretación

La correlación entre los valores de x e y es de `r r1` que significa una correlación positiva muy débil.

# Datos de women

```{r}
datos <- women
datos
```

# Determinar correlación de datos women cor()
```{r}
r1 <- cor(datos$height, datos$weight)
r1
```


# Correlación con charCorrelation()
```{r}
r2 <- chart.Correlation(R = datos, method = "pearson")
r2
```

¿Qué significan los 3 asteriscos *** en la Correlación?

# Interpretación

Se tiene un valor de correlación de `r r1` que significa una  correlación positiva muy fuerte  positiva perfecta.

