---
title: "Comparar modelos Polinómico vs Regresión Lineal Simple"
author: "Rubén Pizarro Gurrola"
date: "22/1/2022"
output: word_document
---

# Objetivo

Evaluar modelos polinómico VS modelo Regresión lineal simple con un conjunto de datos  para realizar predicciones.

# Descripción

* ¿Qué hay que evaluar en los modelos
* Cargar Datos
* Describir los datos
* Limpiar datos
* Dividir datos entrenamiento y validación
* Construir modelo regresión lineal simple
* Construir modelo polinómico
* Evaluar modelos
  * R Square. Determinar cuanto explica la variable independiente a la variable dependiente. ¿Explicar por encima del 70%?
  * Residual Standar Error decsribir cual modelo es más confiable, aquel que tenga valor mas cercano a cero
  * La confianza de los predictores con el valor de la probabilidad pr(t). *, **, ***. Si son estadístiacmente significativos y tanto: 0.90, 0.95, 0.99.
* Predicciones con ambos modelos
* Comparar predicciones
* Iterpretar el ejercicio
  

# Librerías
```{r message=FALSE, warning=FALSE}
library(ggplot2) # Visualizar datos
library(caret) # Partir datos
library(dplyr) # select filter mutate
library(readr) # Leer datos csv
# library()
```

# Cargar datos

## Cargar datos localmente
```{r}
datos <- read.csv("../../datos/datos.FIFA.limpios.csv")


```

## Cargar datos de la WEB csv
```{r}

# datos <- read.csv("https://raw.githubusercontent.com/rpizarrog/CIIT.-Diplomado-en-Ciencia-de-los-Datos-e-IoT/main/M%C3%B3dulo%20II/datos/datos.FIFA.limpios.csv", encoding = "iso-8859-1")

```


# Describir los datos
```{r}
str(datos)
summary(datos)
```



## Variables de interés. Pregunta de interés. 

¿Cual es la predicción del peso de acuerdo a la altura de un jugador de fútbol internacional?

Aplicar modelo de regresión lineal simple
Aplicar modelo de regresión polinómico

* Altura y el peso. Estatura y Pesokgs

## Datos filtrados

```{r}
datos <- select(datos, Estatura, PesoKgs)



```

# Limpiar datos

Los datos vienen con valores de NA en algunos registros,  Quitarlos.
```{r}
cuales <- subset(datos, is.na(Estatura))
cuales <- rownames(cuales)
cuales <- as.numeric(cuales)
cuales

# Quitar registros
datos <- datos[-cuales, ]
```


## Verificar que no hay valores NA
```{r}
summary(datos)
```
## head(datos)
```{r}
head(datos)
```

## tail(datos)
```{r}
tail(datos)
```

# Crear datos de entrenamiento y validacón
```{r}
set.seed(2022)
entrena <- createDataPartition(y = datos$PesoKgs, p = 0.70, list = FALSE, times = 1)

# entrena # Números d registro

# Datos entrenamiento
datos.entrenamiento <- datos[entrena, ]  # [renglones, columna]

# Datos validación
datos.validacion <- datos[-entrena, ]
#datos
```

## head(datos.entrenamiento, 10)
```{r}
head(datos.entrenamiento, 10)
```

## tail(datos.entrenamiento, 10)
```{r}
tail(datos.entrenamiento, 10)
```

## head(datos.validacion, 10)
```{r}
head(datos.validacion, 10)
```

## tail(datos.validacion, 10)
```{r}
tail(datos.validacion, 10)
```

# Visualizar dispersión de los datos
```{r}
ggplot(data = datos.entrenamiento) +
  geom_point(aes(x = Estatura, y = PesoKgs), col='blue')
```


# Construir modelos

## Construir modelo regresión lineal simple
```{r}
modelo.simple <- lm(data = datos.entrenamiento, formula = PesoKgs ~ Estatura)

resumen.mls <- summary(modelo.simple)
resumen.mls
```

## Coeficientes a y b 
```{r}
a <- resumen.mls$coefficients[1]
b <- resumen.mls$coefficients[2]
a; b
```

## Predecir conforme a fórmula
$$
Y = a + bx
$$

## Visualizar la recta de regresión lineal
```{r}
ggplot(data = datos.entrenamiento) +
  geom_point(aes(x = Estatura, y = PesoKgs), col='blue') +
  geom_line(aes(x = Estatura, y = a + b * Estatura), col='red')
```


## Construir modelo regresión polinómico Segunda potencia

$$
Y = β_0 + β_1{x_1}^2 + β_1{x_2}^3 + β_i{x_i}^n +ϵi
$$

$$
\beta_0 \text{ Es la abcisa a, dede donde inicia la curva}
$$

$$
\beta_1 \text{ Es el coeficiente de b}
$$

$$
\b_i \text{ son los coefientes de x}
$$
```{r}
modelo.poly2 <-lm(data = datos.entrenamiento, formula = PesoKgs ~ poly(Estatura, 2))

resumen.poly2 <- summary(modelo.poly2)
resumen.poly2
```

## Curva del modelo Polinómico  esegundo nivel
```{r}
ggplot(data = datos.entrenamiento) +
  geom_point(aes(x = Estatura, y = PesoKgs), col='blue') +
  geom_line(aes(x = Estatura, y = predict(modelo.poly2, datos.entrenamiento)), col='red')
```


# Predecir con los dos modelos

Predecir con datos d validación
```{r}
prediciones.mls <- predict(object = modelo.simple, newdata = datos.validacion)

predicciones.poly2 <- predict(object = modelo.poly2, newdata = datos.validacion)

predicciones <- data.frame(Estatura = datos.validacion$Estatura,
                           PesoKgs = datos.validacion$PesoKgs, prediciones.mls, predicciones.poly2)

```


## head(predicciones, 10)
```{r}
head(predicciones, 10)
```

## tail(predicciones, 10)
```{r}
tail(predicciones, 10)
```


# Interpretar los modelos

```{r}
resumen.mls

resumen.poly2
```

