---
title: "Visualizar T Student"
author: "Rubén Pizarro Gurrola"
date: "14/1/2022"
output: powerpoint_presentation
---

# Objetivo

Visualizar T Student

# Descripción 

* Se da a conocer un panorama de la importancia de la distribución T Student comparando la campana de gauss de una distribución normal estándar y distribuciones t; 

* Se identifica la fórmula para obtener el valor de t y se mencionan las funciones de paquete base de R: **dt(), pt(), qt y rt()**.

* Se utilizan funciones para visualizar t student con **visualize.t()** de la librerías visualize.

# Fundamento Teórico

$$
t = \frac{(\bar{x}-\mu)}{s / \sqrt{n}} = \frac{\text{diferencia a probar}}{\text{ee =error estándar}}
$$

$$
\bar{x} = \text{media muestral}
$$

$$
\mu = \text{media poblacional} 
$$

$$
s = \text{desviación estándar de la muestra}
$$

$$
n = \text{número de elementos de la muestra}
$$


# Características T Student

Para muestras aleatorias de tamaño n desde una población normal(Mendenhall, Beaver, and Beaver 2010).

El numerador representa la diferencia a probar y el denominador la desviación estándar de la diferencia llamado también Error Estándar.

# Características T Student

En esta fórmula t representa al valor estadístico que se estará buscando $\bar{x}$ es el promedio de la variable analizada de la muestra, y $\mu$ es el promedio poblacional de la variable a estudiar.

En el denominador se tiene a $s$ como representativo de la desviación estándar de la muestra y $n$ el tamaño de ésta.

# Características T Student

La distribución t es más útil para tamaños muestrales pequeños, cuando la **desviación estándar de la población no se conoce** o ambos en comparación con la distribución normal estándar.

# Características T Student

* Tiene forma de montículo o campana de gauss y es simétrica alrededor de t=0, igual que z la normal estándar.

* Es más variable que z, con “colas más pesadas”; esto es, la curva t no aproxima al eje horizontal con la misma rapidez que z. Esto es porque el estadístico t abarca dos cantidades aleatorias, $\bar{x}$ y $s$, en tanto que el estadístico z tiene sólo la media muestral, $\bar{x}$. 

# Características T Student

* La forma de la distribución t depende del tamaño muestral $n$. A medida que $n$ aumenta, la variabilidad de t disminuye porque la estimación $s$ de $σ$ está basada en más y más información.

* Cuando $n$ sea infinitamente grande, las distribuciones t y z son idénticas. (Mendenhall, Beaver, and Beaver 2010).

# Grados de Libertad

$$
gl = df = (n – 1)  \therefore 
$$

$$
df = \text{grados de libertad}
$$

$$
n = \text{total de elementos de la muestra de t}
$$

# Grados de Libertad

* El divisor $(n−1)$ en la fórmula para la varianza muestral $s^2 = \sum(\frac{x_i-\bar{x}}{n-1})$ se denomina número de grados de libertad (df) asociado con $s^2$ determina la forma de la distribución t. 

* El origen del término grados de libertad es teórico y se refiere al número de desviaciones independientes elevadas al cuadrado en $s^2$ existentes para estimar $\sigma^2$ .


# Grados de Libertad

Estos grados de libertad pueden cambiar para diferentes aplicaciones y como especifican la distribución t correcta a usar, es necesario recordar que hay que calcular los grados de libertad correctos para cada aplicación. (Mendenhall, Beaver, and Beaver 2010).


# Su uso

Determinar intervalos de confianza y pruebas de hipótesis

Si la muestra tiene un valor de t en el rango del nivel de confianza entonces se acepta la hipótesis de lo contrario de rechaza.

# Librerías
```{r message=FALSE, warning=FALSE}
# library(dplyr)
library(mosaic)
# library(ggplot2)  # Para gráficos
library(cowplot) #Imágenes en el mismo renglón
library("visualize")

options(scipen=999) # Notación normal
```

# source()

Se cargan funciones previamente ¡Ya programadas!

```{r message=FALSE, warning=FALSE}
source("https://raw.githubusercontent.com/rpizarrog/CIIT.-Diplomado-en-Ciencia-de-los-Datos-e-IoT/main/M%C3%B3dulo%20II/2022/funciones/funciones.para.distribuciones.r")
```


# Ejercicio

Calcular e interpretar el valor de t.

Se aplica una prueba de autoestima a 25 personas quienes obtienen una calificación promedio de 62.1 con una desviación estándar de 5.83. Se sabe que el valor correcto de la media poblacional es de 60 o mas. 

Calcular el valor de t y visualizar T Student

# Datos iniciales
$$
n=25; \bar{x}=62.1; s=5.83; \mu=60
$$

# Datos iniciales
```{r}
n <- 25
media.m <- 62.1
desv.m <- 5.83
media.p <- 60

```


# Devolver t
```{r}
t <- f.devolver.t(media.muestra = media.m, media.pob = media.p, desv.muestra = desv.m, n = n)
t

```

# Determinar valores t criticos o extremos
```{r}
confianza <- 0.95
alfa <- (1 - 0.95) / 2
t.critico <- abs(qt(p = alfa, df = n - 1))
-t.critico; t.critico; 
```

# Visualizar T Student con visualize.t()

```{r}
g <- visualize.t(stat = c(-t.critico, t.critico), df = n-1, section = "tails") +
  text(0, 0.2, expression("95% Ho: Hipótesis Nula"), col = "red")+
    text(-2.7, 0.05, expression("Ha: Alternativa"), col = "red")
  text(2.7, 0.05, expression("Ha: Alternativa"), col = "red")
g
```


# Comparar el valor de t
```{r}
g <- visualize.t(stat = c(-t.critico, t.critico), df = n-1, section = "tails") +
  text(0, 0.2, expression("95%"), col = "red") +
  abline(v = t, col = "red", lwd = 3, lty = 2)
```


