---
title: "Distribución Normal Estandarizada Z"
author: "Rubén Pizarro Gurrola"
date: "14/1/2022"
output: powerpoint_presentation
---

# Objetivo

Transformar valores de x de una distribución normal a valores z de una  distribución normal estandarizada.

# Descripción

* Se transforman valores de x a z
* Se Visualizan valores de z
* Se identifica su uso en término de probabilidad

# Fundamento Teórico

$$
z = \frac{x - \mu}{\sigma}
$$

# Librerías
```{r message=FALSE, warning=FALSE}
library(cowplot) # Gráficos
library(ggplot2) # Gráfico
library(mosaic)
# library(dplyr)  # Procesar, filtrar, ordenar, arrange...
library(visualize)
```

# Cargar función ¡ya PREPARADA!

En la siguiente función *f.devolver.z()* se hace una simulación de transforma cualquier valor de $x$ a valores de $z$. 

En el archivo que se carga a continuación, se encuentra programada una función *f.devolver.z()* para obtener el valor de z a partir de los parámetros x, media y desviación.

# Source()

```{r message=FALSE, warning=FALSE}
source("https://raw.githubusercontent.com/rpizarrog/CIIT.-Diplomado-en-Ciencia-de-los-Datos-e-IoT/main/M%C3%B3dulo%20II/2022/funciones/funciones.para.distribuciones.r")
```

# Convertir cualquier valor de x a z

Media igual a 21.5 y desv. std. igual a 2.5
```{r}
z <- f.devolver.z(x = 20, media = 21.4, desv = 2.5)
z
```

# Convertir varios valores de x a z

Se genera una secuencia de valores desde 21 a 22 de 0.025 en 0.025.

Se determina la media y desviación en la misma instrucción.

# Inicializar valores
```{r}
x <- seq(from=21, to=22, by=0.025)
media <- mean(x)
desv <- sd(x)
x
```

# Crear datos de x's y z's en un data.frame()
```{r}
z <- f.devolver.z(x = x, media = mean(x), desv = sd(x))
datos <- data.frame(x,z)
```

# Mostrar datos head()
```{r}
head(datos, 10)
```

# Mostrar datos tail()
```{r}
tail(datos, 10)
```

# Crear Normal con geomDist()
```{r}
g1 <- plotDist(dist = "norm", xlab = "x's", ylab = "Dens", mean = media, sd = desv, type = "h", main="Normal", sub=paste("Media=", round(media,2), " Desv.Std=",round(desv,2)))

```

# Crear Normal Estándar Z con geomDist()
```{r}
g2 <- plotDist(dist = "norm", xlab = "z's", ylab = "Dens", type = "h", main="Normal Std", sub=paste("Media=0 ", " Desv.Std=1"))

```

# Visualizar x's y z's
```{r}
plot_grid(g1, g2, ncol = 2)
```

# Su uso

Determinar probabilidades normal

# Probabilidad de encontrar un valor entre 21.5 y 21.8. P(21.5 <= x <= 21.8).
```{r}
prob <- pnorm(q = 21.8, mean = media, sd = desv) - pnorm(q = 21.5, mean = media, sd = desv)
prob
```

# Visualizar probabilidad con distribución normal 
```{r}
g3 <- plotDist(dist = "norm", xlab = "x's", ylab = "Dens", mean = media, sd = desv, type = "h", groups = x >= 21.5 & x <=21.8, main="Normal", sub=paste("Media=", round(media,2), " Desv.Std=",round(desv,2), "; P(21.5 <= x  <= 21.8) ",round(prob*100,2), "%"))
g3
```

Determinar probabilidades normal

# Probabilidad de encontrar un valor entre 21.5 y 21.8. P(21.5 <= x <= 21.8) con valores de z.
```{r}
z2 <- f.devolver.z(x = 21.8, media = media, desv = desv)
z1 <- f.devolver.z(x = 21.5, media = media, desv = desv)
z2; z1

prob <- pnorm(q = z2) - pnorm(q = z1)
prob
```

# Visualizar probabilidad con distribución normal estándar Z

```{r}
g4 <- plotDist(dist = "norm", xlab = "z's", ylab = "Dens", type = "h", groups = x >= z1 & x <= z2, main="Normal Std Z", sub=paste("P(",round(z1, 4), " <= x  <= ", round(z2, 4),")" ,round(prob*100,2), "%"))
g4
```


# Interpretación 

Pendiente