---
title: "Visualizar Distribución Normal "
author: "Rubén Pizarro Gurrola"
date: "14/1/2022"
output: powerpoint_presentation
---

# Objetivo

Visualizar distribuciones normales

# Descripción

Se representan gráficas de distribuciones normales usando *plot()*, *ggplot()*, *plotDist()* y *visualize()*.

Se determinan probabilidades a partir de distribución normal

# Fundamento Teórico

Densidad

$$
f(x)=\frac{1}{\sqrt{2\cdot\pi\cdot\sigma}}\cdot e^{(-\frac{(x-\mu)^2}{2 \cdot \sigma^2})}
$$



$$
\pi=3.14159 \text { y } e=2.71828
$$

$$
\mu \text { es la media poblacional}
$$

$$
\sigma \text{ es la desviación std. poblacional poblacional}
$$

# Cargar librerías

```{r message=FALSE, warning=FALSE}
# library(cowplot) # Gráficos
library(ggplot2) # Gráfico
library(mosaic)
# library(dplyr)  # Procesar, filtrar, ordenar, arrange...
library(visualize)
```

# Ejercicio

Se inicializan las variables para generar valores aleatorios y simular una población.

```{r}
n <- 200
media <- 175
desv <- 10
```

# Valores

Se generan 200 valores aleatorios o con las condiciones de una distribución normal de media igual a $\mu = 175cm.$ y desviación de $\sigma = 10cm.$.

# Valores

```{r}
set.seed(2022)
n <- 200
estaturas<- rnorm(n = n, mean = media, sd = desv)
head(estaturas) # Los primeros seis
```

# Parámetros de la población

Determinar los parámetros media y desviación de los datos

Se identifican la media aritmética y la desviación de la población generada.

# Parámetros

```{r}
media.p <- round(mean(estaturas),2)
desv.p <- round(sd(estaturas),2)

media.p; desv.p
```



# Distribución normal 

Generando tabla de densidad

```{r}
dens <- dnorm(x = estaturas, mean = media.p, sd = desv.p)

tabla <- data.frame(estaturas, dens)

```


# head() 
Los primeros 10 registros

```{r}
head(tabla, 10)

```

# tail()

Los últimos diez registros
```{r}
tail(tabla, 10)
```

# Visualizar la distribución normal con *plot()*

```{r}
plot(x = estaturas, y = dens, xlab = "xs = Estaturas", ylab = "Densidad", type = "p", main = "Distribución Normal", sub = paste("Media =", media.p, " Desv. Std = ", desv.p))
```

# Visualizar con ggplot() geom_line() y geom_point()

```{r}
g <- ggplot(data = tabla) +
  geom_line(aes(x = estaturas, y = dens), col='blue') +
  geom_point(aes(x = estaturas, y = dens), col='black')
g
```

# Visualizar con ggplot() y vline()

```{r}
g <- g +
  geom_vline(xintercept = media.p, col='red', linetype="dotted")
g
```

# Visualizar con ggplot() y vline() y ggtitle()

```{r}
g <- g + ggtitle(label = "Distribución Normal", subtitle = paste("Media=", media.p, " Desv Std.=", desv.p))
g
```


# Visualizar la distribución normal con plotDist()

Se muestra la distribución normal con función **plotDist()** de la librería mosaic.

# Distribución Normal

```{r}
g <- plotDist(dist = "norm", mean = media.p, sd = desv.p, type = "h", xlab = "x's = Estaturas")
g
```

# Distribución Normal usando visualize

```{r message=TRUE, warning=TRUE}
g <- visualize.norm(mu = media.p, sd = desv.p)
g
```

# Su uso
Determinar probabilidades P(x <= 170)
```{r}
prob <- pnorm(q = 170, mean = media.p, desv.p, lower.tail = TRUE)
prob
```


# Visualizar probabilidades
```{r}
g <- plotDist(dist = "norm", mean = media.p, sd = desv.p, type = "h", xlab = "x's = Estaturas", groups = x <= 170, main = paste("P(x<=170) = ", round(prob*100, 2), "%"))
g
```


Determinar probabilidades P(x > 170)
```{r}
prob <- pnorm(q = 170, mean = media.p, desv.p, lower.tail = FALSE)
prob
```

# Visualizar probabilidades
```{r}
g <- plotDist(dist = "norm", mean = media.p, sd = desv.p, type = "h", xlab = "x's = Estaturas", groups = x > 170, main = paste("P(x>170) = ", round(prob*100, 2), "%"))
g
```

# Ejemplo

Se tiene una ditribución normal cuya media poblacional es de 20.4 y desviación estándar de 2.5:
```{r}
media <- 20.4
desv <- 2.5
```


# ¿cual es la probabilidad de que existan valores por encima de 21?

# Prob
```{r}
prob <- pnorm(q = 21, mean = media, sd = desv, lower.tail = TRUE)
prob
```


# Visualizar P(x>21)

```{r}
g <- plotDist(dist = "norm", mean = media, sd = desv, type = "h", xlab = "x's ", groups = x > 21, main = paste("P(x>21) = ", round(prob*100, 2), "%"))
g
```



# ¿cual es la probabilidad de que existan valores entre de 21 y 21.5?
```{r}
prob <- pnorm(q = 21.5, mean = media, sd = desv) - pnorm(q = 21, mean = media, sd = desv)
prob
```


# Visualizar P(21 < x < 21.5)
```{r}
g <- plotDist(dist = "norm", mean = media, sd = desv, type = "h", xlab = "x's ", groups = x >= 21 & x <= 21.5, main = paste("P(x>21) = ", round(prob*100, 2), "%"))
g
```

# Interpretración 

Pendiente
