---
title: "Frucuencias y tablas de frecuencias"
author: "Rubén Pizarro Gurrola"
date: "13/11/2021"
output: powerpoint_presentation
---



# Pobación y muestra

## Cargar librerías
```{r}
library(readr)
library(ggplot2)
library(dplyr) # filtros
library(fdth) # Frecuencias
```

## Muestra de jugadores registrados

Datos es un el conjunto de todos los individuos que conforma un estudio (Sánchez, Simón) 

## Jugadores de FIFA
```{r}
datos <- read.csv("https://raw.githubusercontent.com/rpizarrog/Probabilidad-y-EstadIstica-VIRTUAL-DISTANCIA/main/datos/datos.FIFA.limpios.csv", encoding = "UTF-8", stringsAsFactors = TRUE)

```

## Variables de interés

Nationality
Age
Preferred.Foot

## table() Edad
```{r}
table(datos$Age)
```

## table() Natonality
```{r}
# table(datos$Nationality)
```

## table() PreferredFoot
```{r}
table(datos$Preferred.Foot)
```

## Tabla de frecuencias de edades
```{r}
tabla.edades <- fdt(datos$Age)
tabla.edades
```


## Tabla de frecuencias de Nationality
```{r}
tabla.nacion <- fdt_cat(datos$Nationality)
tabla.nacion
```


## Tabla de frecuencias de Foot
```{r}
tabla.pie <- fdt_cat(datos$Preferred.Foot)
tabla.pie
```
