---
title: "Untitled"
author: "Rubén Pizarro Gurrola"
date: "13/11/2021"
output: powerpoint_presentation
---

# Media y mediana

## Cargar librerías
```{r}
library(readr)
library(ggplot2)
```


## Media

La media aritmética es la suma de los elementos dividos entre la cantidad e los mismos

```{r}
edades <- sample(x = 20:60, size = 50, replace = TRUE)


```

## las edades

```{r}
edades
```

## Convertir a dataframe edades
```{r}
datos <- data.frame(edades)
head(datos)
```


## Gráfico de puntos con ggplot
```{r}
ggplot(data = datos) +
    geom_point(aes(x = 1:nrow(datos), y = edades))
```


## Gráfico de puntos con ggplot colo rrojo
```{r}
ggplot(data = datos) +
    geom_point(aes(x = 1:nrow(datos), y = edades), col='red', pch=8)
```

## Determnar la media

```{r}
media <- mean(edades)
media
```
## La mediana

```{r}
mediana <- median(edades)
mediana
```

## ¿Cuál es la media del peso en kgs de los jugadores de Futbol registrados en FIFA?

## Cargar los datos
```{r}
poblacion <- read.csv("https://raw.githubusercontent.com/rpizarrog/Probabilidad-y-EstadIstica-VIRTUAL-DISTANCIA/main/datos/datos.FIFA.limpios.csv", encoding = "UTF-8", stringsAsFactors = TRUE)
```

## Media de peso en kgs de jugadores
```{r}
media.peso <- mean(poblacion$PesoKgs, na.rm = TRUE) # Si hay NA no los consideres
media.peso
```

## Fórmula de la mediana
$$
\tilde{x} =\begin{Bmatrix}x_{(n+1)/2}\text{ Si n es impar,}
\\ \frac{1}{2}\cdot(x_{n/2}+x_{n/2+1})\text{ Si n es par,} \end{Bmatrix}
$$

## La mediana de peso en Kgs de jugadores
```{r}
mediana.peso <- median(poblacion$PesoKgs, na.rm=TRUE) # Si hay NA no los consideres
mediana.peso
```

