---
title: "medidas de dispersión"
author: "Rubén Pizarro Gurrola"
date: "13/11/2021"
output: powerpoint_presentation
---

# Medidas de dipersión 

## 

Son medidas que identifican el grado de variación de los datos con respecto a la media, que tanto se alejan o se acercan de la media (Pizarro)

## Cargar librerías
```{r}
library(readr)
library(ggplot2)
```

## Crear los datos
```{r}
set.seed(2021)
edades <- sample(x = 20:60, size = 50, replace = TRUE)


```


## edades
```{r}
edades
```

## Fórmulas de varianza poblacional

$$
\sigma^2 = \frac{\sum_{i=1}^N(x_i- \mu)^2}{N}
$$

## Fórmula de varianza muestral

$$
S^2 = \frac{\sum_{i=1}^n(x_i- \bar{x})^2}{n-1}
$$


## Desarrolo de var muestral

```{r}
n <- length(edades)
varianza = sum((edades - mean(edades))^2)/(n-1)

varianza
```
## Desarrollando la tabla

```{r}
tabla <- data.frame(i=1:length(edades), x = edades, m = mean(edades), x.menos.m = edades - mean(edades), x.menos.m2 = (edades - mean(edades))^2)
tabla
```

## Calculando varianza
```{r}
numerador = sum(tabla$x.menos.m2)
denominador = n-1
varianza = numerador / denominador
varianza
```


## varianza con var en R
```{r}
varianza = var(edades)
varianza
```


## Desviación 

Poblacional 
$$
\sigma = \sqrt{\sigma^2}
$$

Muestra
$$
S = \sqrt{S^2}
$$

## Determinando desviaicón 
```{r}
desviacion = sqrt(varianza)
desviacion
```

## Desviacion con sd
```{r}
sd(edades)
```

## y la media arimética?
$$
\sum \frac{(x_1, x_2, x_3...x_n)}{n}
$$

```{r}
media = mean(edades)
media

```

## Transforma a df las edades
```{r}
datos <- data.frame(edades)
```

## Visualmente dispersión de las edades con respecto a la media
```{r}
ggplot(datos) +
    geom_point(aes(x = 1:nrow(datos), y = edades)) +
    geom_hline(yintercept = media, col='red') +
  ggtitle(label = "edades", subtitle = paste("La media es : ", media))

```

