---
title: "medidas de localización"
author: "Rubén Pizarro Gurrola"
date: "13/11/2021"
output: powerpoint_presentation
---

# Medidas de localización

## Cargar librerías
## Cargar librerías
```{r}
library(readr)
library(ggplot2)
```

## Crear los datos
```{r}
set.seed(2021)
edades <- sample(x = 20:60, size = 50, replace = TRUE)


```


## edades
```{r}
edades
```

## ordnar los datos
```{r}
edades.ordenados <- sort(edades)
edades.ordenados
```

## Cuartiles

Son valores que estén en el conjunto de datos al primer cuarto, al segundo cuarto y al tercer cuarto de los datos
```{r}
cuartiles <- quantile(x = edades, probs = c(0.25, 0.50, 0.75))
cuartiles

```

## ¿Para que sirven los caurtiles?

Pera interpretar cúantos y cuáles datos están por debajo o por encima de algún cuartil?

## Transformar edades a data.frame
```{r}
datos <- data.frame(edades)
```

## summary(datos)
```{r}
summary(datos)
```


## Dibujar cuartiles

```{r message=FALSE, warning=FALSE}
ggplot(datos) +
  geom_boxplot(aes(x = 1:nrow(datos), y = edades)) +
  ggtitle(label = "edades", subtitle = paste("La median es : ", median(edades))) 
```


