---
title: "Untitled"
author: "Rubén Pizarro Gurrola"
date: "13/11/2021"
output: powerpoint_presentation
---


# Pobación y muestra

## Cargar librerías
```{r}
library(readr)
library(ggplot2)
library(dplyr)
```

## Población 

Es un el conjunto de todos los individuos que conforma un estudio (Sánchez, Simón) 

## Población de jugadores de FIFA
```{r}
poblacion <- read.csv("https://raw.githubusercontent.com/rpizarrog/Probabilidad-y-EstadIstica-VIRTUAL-DISTANCIA/main/datos/datos.FIFA.limpios.csv", encoding = "UTF-8", stringsAsFactors = TRUE)

```

## Reducir poblacion a solo variables de interés de estudio
```{r}
poblacion.interes <- poblacion[,c(2,3,4)]
```


## Estructura de la poblacion 
```{r}
str(poblacion.interes)
```



## Mostrar los primeros registros 
[renglones, columnas]
```{r}
head(poblacion.interes)
```


## Descriptivos básicos de poblacion [1:4]
```{r}
# summary(poblacion)
```

 
## Muestra

Es una parte de la población (Sánchez, Simón)

Se requiere una variable de interés digamos nacionalidad

```{r}
set.seed(2021)
muestra <- sample(x = poblacion$Nationality, size = 30, replace = FALSE)


```

## Ver los primeros registros de la 

```{r}
head(muestra, 3)
```

## summary de la muestra de nacionalidad
```{r}
sm <- summary(muestra)
```


## Los primeros seis
```{r}
head(sm, 3)
```


## Muestra de todas las varias variables de interés

```{r}
registros <- sample(x = 1:nrow(poblacion), size = 300)
registros
```


## Ahora la muestra a partir de los registros
```{r}
muestra <- poblacion[registros, c(2,3,4)]

```

### muestra

```{r}
head(muestra)
```

## Frecuencia de nacionalidad de población
```{r}
poblacion %>% 
  group_by(Nationality) %>%
  count %>%
  filter(n >= 500) %>%
  ggplot(aes(x = Nationality, y = n)) + 
  geom_bar(stat = "identity")
```


## Frecuencia de nacionalidad de la muetra
```{r}
muestra %>% 
  group_by(Nationality) %>%
  count %>%
  filter(n >=20) %>%
  ggplot(aes(x = Nationality, y = n)) + 
  geom_bar(stat = "identity")
```

