---
title: "tipos de datos"
author: "Rubén Pizarro Gurrola"
date: "13/11/2021"
output: powerpoint_presentation
---

# Tipos de datos

## Tipos de datos numéricos

Son datos cuantitativos

```{r}
x1 = 10
x2 = 10.30
x1
x2
```

## Tipos de datos categóricos

Son datos categóricos character string o texto o cualitativos
```{r}
nombre <- 'RUBEN'
ciudad <- 'DURANGO'  

nombre; ciudad
```

## Datos tipo factor en R

Los factores son character o cualitativos o categóritos pero son etiquetados.
```{r}
estudios <- c('PRIMARIA', 'SECUNDARIA', 'PREPARATORIA', 'PROFESIONAL', 'POSGRADO')

estudios
```

## Factorizar profesiones
```{r}
estudios <- as.factor(estudios)
estudios



```


## Niveles de datos categóricos tipo factor
```{r}
levels(estudios)
```


## Ejemplo dato de ingresos numérico
```{r}
ingresos <- c(5,10,15)
ingresos

class(ingresos)
```

## Ejemplo de ingreso character
```{r}
ingreso <- c('1-5', '5-10', '5-15')
ingreso

class(ingreso)
```

## Ejemplo ingreso categorizado o factor
```{r}
ingreso <- as.factor(ingreso)
ingreso
class(ingreso)

```

