---
title: "Regresión Lineal Simple. Women Pesos y Estaturas"
author: "Rubén Pizarro Gurrola"
date: "12/11/2021"
output: html_document
editor_options: 
  markdown: 
    wrap: 72
---

# Objetivo

Aplicar e interpretar algoritmo de regresión lineal simple para resolver
tareas de predicción.

# Descripción

Interpretar el coeficiente de correlación para utilizarse en regresión
lineal simple.

Los datos que se analizan pertenecen Women con variables de Pesos y
Estaturas.

Desarrollar el modelo de regresión lineal paso a paso identificar los
coeficientes de ecuación por el método de mínimos cuadrados.

Con los coeficientes encontrados se van a realizar predicciones con
nuevos valores de la variable dependiente $x$

# Fundamento Teórico

Se recomienda ver el caso <https://rpubs.com/rpizarro/834458>

# Desarrollo

## Cargar librerías

Se cargan algunas librerías en caso de no tenerlas, deben instalarse con
anticipación con *install.packages()*.

```{r message=FALSE, warning=FALSE}
library(ggplot2) # Operaciones con datos
library(dplyr) # Gráficos
library(knitr) # Tablas amigables
library (corrplot) # Para gráficos de correlaciones
library(PerformanceAnalytics) # Para gráficos de correlaciones
library(mosaic) # Para distribución normal
```

## Caso 1: Women pesos y estaturas

Caso de Women pesos y wstaturas. hay que aplicar un modelo de regresión
lineal para predecir el peso en relación a la estatura de mujeres
americanas.

Es un conjunto de datos provistos por los paquetes base de R, se
encuentra varios de ellos con la función \*data()\* y se utilizará el de
nombre \*women()\*.

Los datos son promedios pesos y estaturas de mujeres de Estados Unidos.

El ejemplo identifica a $x$ como la cantidad de estudiante de una
escuela que están cerca de un restaurante pizzas y $y$ el valor de las
ventas registradas.

# Desarrollo

## Cargar datos

```{r}
# Como cargar los datos

```

## Describir los datos

```{r}
# summary(datos)

```

## Modelo de dispersión de los datos

```{r}
# graficar con ggplot() la dispersón puntos en color café 

```

## Correlación lineal 

Cual es la correlación y su interpretación

```{r}
# Estimar la corelacción 
#correla <- cor(peso, estatura)
#correla
```

## Regresión lineal simple

### Construir el modelo

```{r}
# modelo <- lm()
# Asignar a una variable el summary del modelo
# sm <- summary(modelo)
```

Construir el modelo con todos los datos

### Evaluar el modelo

Evaluar el valor de R Square y su significado

Evaluar las significaciones de las variables ***

Construir la dispersión con la recta de regresión

## Predecir con nuevos datos

Usar la función predict()

```{r}
# predict()
```

# Interpretación

Se utiliza la función ml() para apicar un modelo de regresión lineal simple.

Se hicieron predicciones

# Bibliografía
