---
title: "Prueba de Normalidad shapiro test"
author: "Rubén Pizarro Gurrola"
date: "28/5/2021"
output: 
  html_document: 
    toc: yes
    toc_depth: 5
    code_folding: hide
    toc_float: yes
    number_sections: yes
bibliography: references.bib
editor_options: 
  markdown: 
    wrap: 72
---

# Objetivo

Simular datos e una muestra de distribución normal y hacer la prueba de
Shapiro.

# Descripción

Datos aleatorios de 50 estudiantes con valores de edades (valores
enteros) de una distribución normal de media igual a 20 y desviación
igual a 2.

# Fundamento teórico

La prueba shapiro test se emplea para contrastar normalidad cuando el
tamaño de la muestra es menor de 50. Para muestras grandes es
equivalente al test de kolmogorov-Smirnov [@garavito2018].

Se busca comprobar lo siguiente:

-   H0: los datos NO se distribuyen normalmente

-   H1: los datos SI se distribuyen normalmente

¿De dónde se formula la hipótesis nula? La hipótesis nula es un mpetodo
de la estadística que trata de probarse y normalmente es lo contrario
(lo absurdo) de lo que se desea investiagar o probar. Hasta que los
datos y pruebas obtenidas demuestran que el punto de partida era falso o
absurdo y, por tanto, se rechaza la hipótesis nula.

La hipótesis nula generalmente **incluye un *no*** en su enunciado.

En términos de investigación, se concluye que la hipótesis de
investigación es verdadera si los datos muestrales contradicen la
hipótesis nula.[@anderson2008].

Con el *P -Value* obtenido de las pruebas Shapiro se debe compar con los
niveles de confianza $\alpha$ para RECHAZAR o ACEPTAR la H0 según el
nivel de confianza.

-   Si *P -Value* es MENOR a $\alpha=.1$ el nivel de confianza es del
    $90%$ se RECHAZA H0.

-   Si *P -Value* es MENOR a $\alpha=0.05$ el nivel de confiazan es del
    $95%$ se RECHAZA H0 en ese nivel de confianza.

-   Si *P -Value* es MENOR a $\alpha=0.01$ es el nivel de confianza del
    $99%$ se RECHAZA H0 en ese nivel de confianza.

Si *P -Value* es menor que $\alpha$, se puede decir que se tiene un
resultado estadísticamente significativo que permite rechazar H0.

# Desarrollo

## Datos 

Se genera la muestra

```{r}
datos <- round(rnorm(n = 50, mean = 20, sd = 2) ,0)
datos

```

## Gráfica de Histograma

Se observa una posible curva de campana perfectamente bien distribuida,
tal vez con poco sesgo y simétrica.

```{r}
hist(datos)

```

## Prueba Shapiro-Wilk

### Hipótesis

```{r}
H0 <- "Los datos NO se distribuyen normalmente"

H1 <- "Los datos SI se distribuyen normalmente"

```

### Niveles de confianza

```{r}
nivel_confianza.01 <- 0.01 # 99%
nivel_confianza.05 <- 0.05 # 95%
nivel_confianza.10 <- 0.10 # 90%


```

### La prueba

La prueba consiste en considerar como hipótesis nula que los datos sí
proceden de una distribución normal y como hipótesis alternativa que no
lo hacen.

El *p-value* de estos test indica la probabilidad de obtener una
distribución como la observada si los datos proceden realmente de una
población con una distribución normal.

Los niveles de confianza significan la probabilidad de que haya un valor
en la distribución normal con ese nivel de confianza.

S el valor de *p-value* es mayor que los niveles de confianza entonces
se rechazan las hipótesis.

```{r}
prueba <- shapiro.test(datos)

prueba

prueba$p.value

```

```{r}
if (prueba$p.value < nivel_confianza.01 ) {
  paste("Confianza al 99%", "Se RECHAZA HO: entonces H1", H1) } else {
    paste("Confianza al 99%", "Se ACEPTA HO:", H0)
  }

```

```{r}
if (prueba$p.value > nivel_confianza.05 ) {
  paste("Confianza al 95%", "Se RECHAZA HO: entonces H1", H1) } else {
    paste("Confianza al 95%", "Se ACEPTA HO:", H0)
  }

```

```{r}
if (prueba$p.value < nivel_confianza.10 ) {
  paste("Confianza al 90%", "Se RECHAZA HO: entonces H1", H1) } else {
    paste("Confianza al 90%", "Se ACEPTA HO:", H0)
  }

```

## OTRAS PRUEBAS de normalidad en los datos

Pendiente

# Referencias bibliográficas
