---
title: "Espacio muestral y Eventos"
author: "Rubén Pizarro Gurrola"
date: "19/11/2021"
output: powerpoint_presentation
---


## Objetivo 

Determinar un espacio muestral y posibles eventos de un experimnto

Experimento es provocar algún proceso para obtener resultados (Pizarro, 2021).

Espacio muestral. Todos los posible resultados de un experimento

Eventos son conjuntos que forman parte del espacio muestral

## Fundamento teórico

$$
0 \le Prob.E \le 1
$$

$$
0 \le Prob.E \le 100%
$$

## Desarrollo

## Cargar librerías
```{r message=FALSE, warning=FALSE}
library(ggplot2) # gráficos
library(mosaic) # gráficos
library(dplyr)  # procesar datos
```

## Sembrar semilla
```{r}
set.seed(2021)
```


## Nombres de personas y actividad profesional

Formar un espacio muestral

$$
s =\text {es todo el espacio muestral}
$$

```{r}
nombres <- c("CARLOS", "PACO", "LUIS", "ERNESTO", "JAIME", "PATY", "LOURDES" ,"ADRIANA", "JOSE", "CRISTINA")
profesiones <- c("INGENIERO", "HUMANISTA", "OTRA")

deportes <- c("FUTBOL", "KARATE", "ATLETISMO", "BASQUETBOL", "AJEDREZ", "TENIS")

nombres

profesiones

```

## Creando espacios muestrales
```{r}
N <- 10
S <- data.frame(nombres, profesion = sample(x = profesiones, size = N, replace = TRUE, prob = c(0.40, 0.30, 0.30)), deporte = sample(x = deportes, size = N, replace = TRUE))

```

## Espacio muestral
```{r}
S
```


## Crear eventos
Crear subconjuntos a partir del espacio muestral
```{r}
ingenieros <- filter(S, profesion == 'INGENIERO') 
humanistas <- filter(S, profesion == 'HUMANISTA') 
otras <- filter(S, profesion == 'OTRA') 


futbol <- filter(S, deporte == 'FUTBOL')  
basquetbol <- filter(S, deporte == 'BASQUETBOL')  



```

## Ingenieros
```{r}
ingenieros
```

## Humanistas
```{r}
humanistas
```

## Otros
```{r}
otras
```

## Futbol
```{r}
futbol
```


## Basquetbol

```{r}
basquetbol
```


## ¿Para qué sirven determinar eventos?

Sirven para estimar probabilidades bajo la siguiente fórmula

$$
prob = \frac{\text{total de elementos de un evento }}{\text{total de elemtos de espacio muestral }} = \frac{f}{N}
$$


## ¿Cuál probabilidad de elegir a una persona que sea Ingeniero?

La función **length()** es para vectores, la función **nrow()** es para data.frame
```{r}
prob <- nrow(ingenieros) / N
prob <- round(prob * 100, 2)
paste("La probabilidad de elegir a una persona que sea Ingeniero es: ", prob, "%")
```

## ¿Cuál probabilidad de elegir a una persona que practique AJEDREZ?
```{r}
ajedrez <- filter(S, deporte == 'AJEDREZ')
prob <- nrow(ajedrez) / N
prob <- round(prob * 100, 2)
paste("La probabilidad de elegir a una persona que practique AJEDREZ es: ", prob, "%")
```


## ¿Cuál es la probabildia de elegir a una persona que sea INGENIERO Y practique AJEDREZ?

Se pueden unir los eventos
```{r}
prob <- nrow(intersect(ingenieros, ajedrez)) / N
prob <- round(prob * 100, 2)
paste("La probabilidad de elegir a una persona que se INGENIERO y practique AJEDREZ es: ", prob, "%")
```


## Con filter con dos expresiones
```{r}
ingenieros.ajedrez <- filter(S, profesion == 'INGENIERO' & deporte == 'AJEDREZ')
ingenieros.ajedrez
```


## Union de INGENIEROS con HUMANISTAS
```{r}
union (ingenieros, humanistas)
```




# Interpretación