---
title: "EVENTOS INDEPENDIENTES"
author: "Rubén Pizarro Gurrola"
date: "19/11/2021"
output: powerpoint_presentation
---

## Objetivo

Calcular probabilidad para eventos independientes

## Fundamento teórico

Los eventos independientes son aquelos eventos que no interfieren entre s+i o que son del tipo exclusuón mutua

## Crear eventos

```{r}
ingenieros <- c("CARLOS", "PATY", "RUBEN", "CRISTINA", "LOURDES")
humanistas <- c("LUIS", "ADRIANA", "PEDRO", "CRISTINA")
investigadores <- c("Xóchitl", "Mary")

S <- c(ingenieros, humanistas, investigadores)

```

## Espacio muestral S

```{r}
S
```

## Ingenieros

```{r}
ingenieros
```

## Humanistas

```{r}
humanistas
```

## Investigadores

```{r}
investigadores
```

## Valor de N

```{r}
N <- length(S)
N
```

## Union de eventos independientes

Sumando sus probabilidades Se utiliza length() porque son vectores 

¿Cuál es la probabilidad de que sea ingeniero?

```{r}
prob <- length(ingenieros) / N
prob <- paste(round(prob * 100, 2), "%")
prob
```

## Humanista

¿Cuál es la probabilidad de que sea humanista?

```{r}
prob <- length(humanistas) / N
prob <- paste(round(prob * 100, 2), "%")
prob
```

## Investigadores

¿Cuál es la probabilidad de que sea investigador?

```{r}
prob <- length(investigadores) / N
prob <- paste(round(prob * 100, 2), "%")
prob
```

## Cuál es la probabilidad de que sea ingeniero O investigador?

Se suman las probabilidades

$$
P(A U B) = P(A) + P(B)
$$

$$
P(ingeniero \cup investigador) = P(ingeniero) + P(investigador)
$$

```{r}
prob <- (length(ingenieros) / N) + (length(investigadores) / N)
prob <- paste(round(prob * 100, 2), "%")
prob
```


## Intersección para eventos independientes 

Cuando son eventos excluyentes
¿Cuál es la probabilidad de ingenieros **y** humanistas?

$$
P(A \cap B) = P(A) * P(B) 
$$

$$
P(ingeniero \cap humanistas) = P(ingenieros) * P(humanistas) 
$$

## Calculando 

```{r}
prob.ingenieros <- length(ingenieros) / N
prob.humanistas <- length(humanistas) / N

prob.inter.ingenieros.humanistas <- prob.ingenieros * prob.humanistas 

prob.inter.ingenieros.humanistas

```

## Comprobar con intersección

```{r}
intersect(ingenieros, humanistas)
```
## Su probabilidad 
¿Cuánto representa esa intersección?. 
$$
prob = \frac{f}{N}
$$

```{r}
length(intersect(ingenieros, humanistas)) / N
```

