---
title: "Números aleatorios de distribución normal y cálculo de probabilidades"
author: "Rubén Pizarro Gurrola"
date: "20/11/2021"
output: 
  html_document:
    code_folding: hide
    toc: true
    toc_float: true
    toc_depth: 6
---

# Objetivo

Generar números aleatorio y representarlo en una gráfica campana o de Gauss

# Descripción

Se utiliza la función *rnorm*() para generar aleatorios.

$$
\sigma \text { se requiere } \\ \mu \text { se necesita}
$$

# Desarrollo

## Cargar librerías

```{r message=FALSE, warning=FALSE}
library(cowplot) # Gráficos
library(ggplot2) # Gráfico
library(mosaic)
```

## Inicializar variables

```{r}
media <- 5
desv <- 2
```

## Genera números aleatorios

```{r}
n <- 100
numeros <- rnorm(n = n, mean = media, sd = desv)

```

## Mostrar números aleatorios

```{r}
numeros
```


## Gráfica de campana

## Transformar números a data.frame
```{r}
numeros <- data.frame(nums = numeros)
```


## Gráfica de campana con ggplot

```{r}
g1 <- ggplot(data = numeros) +
  geom_point(aes(x=nums, y= dnorm(x = nums, mean = media, sd = desv)), col='red') +
  geom_line(aes(x=nums, y= dnorm(x = nums, mean = media, sd = desv)), col='blue')


```

## Gráfica de campana con mosaic
```{r}
g2 <- plotDist(dist = "norm", mean = media, sd = desv)


```

## Las dos gráficas al mismo tiempo

```{r}

plot_grid(g1, g2, nrow=1, ncol=2)

```


## Calcular probabilidades

### ¿Cual es la probabildia x <= 2?

$$
P (x <= 2)
$$


```{r}
prob <- round(pnorm(q = 2, mean = media, sd = desv) * 100, 2)
prob
```


### Graficando el área bajo la curva
```{r}
g3 <- plotDist("norm", mean = media, sd = desv, groups = x <= 2, type = "h", xlab ="Valores de la variable continua X", ylab = "Densidad", main='Densidad',sub = paste('Me= ', media, ' D.St=', desv, "P=",prob )) 


```


## Las tres gráficas al mismo tiempo

```{r}

plot_grid(g1, g2, g3, nrow=2, ncol=2)

```


### ¿Cual es la probabildia x >= 2?

$$
1 - P(x < 2)
$$
```{r}
prob1 <- round((1 - pnorm(q = 2, mean = media, sd = desv)) * 100, 2)


prob2 <- round(pnorm(q = 2, mean = media, sd = desv, lower.tail = FALSE) * 100, 2 )

prob1; prob2


```

### Graficando 

#### Graficando el área bajo la curva
```{r}
g4 <- plotDist("norm", mean = media, sd = desv, groups = x >= 2, type = "h", xlab ="Valores de la variable continua X", ylab = "Densidad", main='Densidad',sub = paste('Me= ', media, ' D.St=', desv, "P=",prob1 )) 


```

#### Las cuatro gráficas al mismo tiempo

```{r}

plot_grid(g1, g2, g3, g4, nrow=2, ncol=2)

```

### ¿Cual es la probabilidad de que esté entre 2 y 4?

$$
Prob = P(x=4) - P(x=2)
$$

#### Calculando la probabilidad
```{r}
prob <- pnorm(q = 4, mean = media, sd = desv) - pnorm(q = 2, mean = media, sd = desv)
prob <- round(prob * 100, 2)
prob

```



#### Gráfica

```{r}
g5 <- plotDist("norm", mean = media, sd = desv, groups = x >= 2 & x <=4, type = "h", xlab ="Valores de la variable continua X", ylab = "Densidad", main='Densidad',sub = paste('Me= ', media, ' D.St=', desv, "P=",prob )) 

g5
```

