---
title: "Teorema de Límite Central"
author: "Rubén Pizarro Gurrola"
date: "20/11/2021"
output: html_document
---

# Objetivo 

Interpretar teorema de límite central

# Descripción

Se interpreta el teorema de límite central

# Desarrollo 

## Cargar librerías

```{r message=FALSE, warning=FALSE}
library(cowplot) # Gráficos
library(ggplot2) # Gráfico
library(mosaic)
library(dplyr)  # Para procesar filtrar ordenar con arrange
library(knitr)
```


## Crear datos de Población

Crear datos que no son distribución normal. Es un Población.
```{r}
set.seed(2021)
personas <- data.frame(edad = sample(x = 18:40, size = 100, replace = TRUE))

personas$edad

stem(personas$edad)


```

### Análisis descriptivo de la pobación
```{r}
summary(object = personas$edad)
```

### MEdia de la pobación 

MEdia de la edad
```{r}
p.media <- mean(personas$edad)
p.media
```

### Graficar los datos

### Preparamos una función 
```{r}

f.graf.hist.dens <- function (datos, media) {
  g <- ggplot(data = datos, aes(x = datos[,1])) +
  geom_histogram(aes(y = ..density..),
                 colour = 1, fill = "lightblue") +
  geom_density(lwd = 1.2,
               linetype = 2,
               colour = 2) +
  ggtitle(label = "Distribución", subtitle = paste("Media", media))
  g
}

```


#### Histograma de la población
```{r}
g <- f.graf.hist.dens(personas, p.media)
# g

```



### Determinar una muestra m1

```{r}
m1 <- data.frame(edad = sample(personas$edad, size = 20, replace = FALSE))
# m1

```

#### Media de m1
```{r}
m1.media <- mean(m1$edad)
m1.media
```

#### Error muestral

La diferencia entre media poblacional y media muestral. 
```{r}
err.muestral <- p.media - m1.media
err.muestral
```

#### Gráfica la muestra

```{r}
g1 <- f.graf.hist.dens(m1, m1.media)

```

### Determinar una muestra m2

```{r}
m2 <- data.frame(edad = sample(personas$edad, size = 20, replace = FALSE))
m2

```

#### Media de m2
```{r}
m2.media <- mean(m2$edad)
m2.media
```

#### Error muestral

La diferencia entre media poblacional y media muestral. 
```{r}
err.muestral <- p.media - m2.media
err.muestral
```

#### Gráfica la muestra

```{r}
g2 <- f.graf.hist.dens(m2, m2.media)

```

### Determinar una muestra m3

```{r}
m3 <- data.frame(edad = sample(personas$edad, size = 20, replace = FALSE))
m3

```
#### Media de m3
```{r}
m3.media <- mean(m3$edad)
m3.media
```

#### Error muestral

La diferencia entre media poblacional y media muestral. 
```{r}
err.muestral <- p.media - m3.media
err.muestral
```

#### Gráfica la muestra

```{r}
g3 <- f.graf.hist.dens(m2, m3.media)

```


### Histogramas de población y muestras
```{r message=FALSE, warning=FALSE}
plot_grid(g, g1, g2, g3, nrow = 2, ncol=2)
```

### Media de las tres muestras
```{r}
c(m1.media, m2.media, m3.media)

sum(m1.media, m2.media, m3.media)

mean(c(m1.media, m2.media, m3.media))

```


## Distribución muestral de la media

Significa muchas muestras, tantas como resulte de las combinaciones tal vez infinito, para determinar la media de todas las medias de las muestras y acerca a la media de la población.


## Determinar 100 muestras
```{r}
nm <- 100
n <- 20

```

Hacerlo por un for mediante una lista 
```{r}
lista.muestras = as.list(NULL)
for (i in 1:nm) {
    lista.muestras[[i]] <- sample(x = personas$edad, size = n, replace = FALSE)
    
}

```

#### Convertir la lista a un dataframe
```{r}
muestras <- data.frame(lista.muestras)

muestras <- data.frame(t(muestras)) # reng a columnas

colnames(muestras) <- paste0("X", 1:n)
rownames(muestras) <- paste0("M", 1:nm)

# muestras
```

#### Agregar media de cada muestra 

```{r}
muestras <- cbind(muestras, medias = apply(X =  muestras, 2, mean))

muestras <- cbind(muestras, err.muestral = (p.media - muestras$medias))

kable(head(muestras, 10), caption = "Distribución de muestras")
```


#### Media de todas las muestras
```{r}
medias.muestrales <- mean(muestras$medias)
medias.muestrales
```


#### Histograma de la distribución de medias
```{r}
g.dist <- f.graf.hist.dens(datos = data.frame(muestras$medias), media = medias.muestrales
)

g.dist
```


