---
title: "variables aleatorias discretas"
author: "Rubén Pizarro Gurrola"
date: "19/11/2021"
output: powerpoint_presentation
---

## Variables aleatorias discretas

Variables aleatorias sirven para estimar probabilidades.

## Variables aleatorias discretas

Son valores numéricos enteros asociados a una probabilidad.

+-----------------------+----------------------+-----------------------+
| x                     | probabilidad         | Acumulada %           |
+:=====================:+:====================:+:=====================:+
| 0                     | 0.10                 | 10                    |
+-----------------------+----------------------+-----------------------+
| 1                     | 0.20                 | 30                    |
+-----------------------+----------------------+-----------------------+
| 2                     | 0.30                 | 60                    |
+-----------------------+----------------------+-----------------------+
| 3                     | 0.25                 | 85                    |
+-----------------------+----------------------+-----------------------+
| 4                     | 0.15                 | 100                   |
+-----------------------+----------------------+-----------------------+
|                       | 1                    |                       |
+-----------------------+----------------------+-----------------------+

## Construyendo la tabla de distribución

```{r}
tabla <- data.frame(x = 0:4, prob.x = c(0.10, 0.20, 0.30, 0.25, 0.15), prob.acum.x = cumsum(c(0.10, 0.20, 0.30, 0.25, 0.15)))

              

```

## Mostrando la tabla de distribución

```{r}
tabla

```

## Crear una función para x

La función sirve para devolver la probabilidad con respeto a un valor específico de x .

La función sirve para estimar probabilidades de la tabla conforme a un valor de x.

```{r}
f.prob.x <- function(x) {
posicion = x + 1
paste(tabla$prob.x[posicion] * 100, "%")
}


```

## Cúal es la probablidad de que x sea igual 1

```{r}
paste("la probablidad de que x sea igual 1 es:", f.prob.x(1))
```

## Cúal es la probablidad de que x sea igual 3

```{r}
paste("la probablidad de que x sea igual 3 es:", f.prob.x(3))
```

## Cúal es la probablidad de que x sea igual 2

```{r}
paste("la probablidad de que x sea igual 2 es:", f.prob.x(2))
```

## Crear una función para acumulado de x

La función sirve para devolver la probabilidad acumulada con respeto a un valor específico de x .

Puede ser mayor que x, menor que x, mayor o igual que x, menor o igual que x

## Programar función

```{r}
# Tipo de comparación
# <= 1
# < 2
# > 3
# >= 4
f.prob.acum.x <- function(x, tipo) {
if (tipo == 1) { # <=
    posicion = x + 1
    salida <- paste(tabla$prob.acum.x[posicion] * 100, "%")
  }
  if (tipo == 2) { # <
    posicion <- x
    salida <- paste(tabla$prob.acum.x[posicion] * 100, "%")
  }
  if (tipo == 3) { # >
    posicion <- x + 1
    prob <- (1 - tabla$prob.acum.x[posicion]) * 100
    salida <- paste(prob, "%")
  }
  if (tipo == 4) { # >=
    posicion <- x
    prob <- (1 - tabla$prob.acum.x[posicion]) * 100
    salida <- paste(prob, "%")
  }
  salida
}


```

## Cuál es la probabilidad para cuando x se menor o igual a 3

$$
P(x \le 3) = P(x=0) + P(x=1) + P(x=2) + P(x=3)
$$

```{r}
f.prob.acum.x(x = 3, tipo = 1)
```

## Cuál es la probabilidad para cuando x se menor  a 3

$$
P(x < 3) = P(x=0) + P(x=1) + P(x=2)
$$

```{r}
f.prob.acum.x(3, 2)
```


## Cuál es la probabilidad para cuando x sea mayor a 3

$$
P(x > 3) =  1 - \sum{P(x=0), P(x=1), P(x=2), P(x=3)}
$$

```{r}
f.prob.acum.x(3, 3)
```

## Cuál es la probabilidad para cuando x se mayor o igual a 3

$$
P(x \ge 3) = 1 - \sum {P(x=0) , P(x=1) , P(x=2)}
$$

```{r}
f.prob.acum.x(3, 4)
```
