---
title: "Combinaciones y Permutaciones"
author: "Rubén Pizarro Gurrola"
date: "15/10/2021"
output: 
  html_document:
    code_folding: hide
    toc: true
    toc_float: true
    toc_depth: 6
---

# Objetivo

Hacer Combinaciones y Permutaciones

# Descripción

Por medio de funcioens de combinations() y permutations() simular combinaciones y permutaciones.

# Desarrollo

## Cargar librerías

```{r message=FALSE, warning=FALSE}
# install.packages("gtools")
library(gtools)
```

## Inicializar algunos datos

Hacer combinaciones de nombres de personas
```{r}
nombres <- c("JUAN", "JESUS", "PEDRO", "MARY", "LUCY", "ARACELY", "ZENAIDA")

nombres

n <- length(nombres)
```

$$
S=Cn\binom{n}{r} = \frac{n!}{(r!(n-r)!)}
$$


## Combinaciones

### Número de combinaciones de dos
```{r}
r <- 2
C <- factorial(n) / (factorial(r) * factorial(n-r))
C
```


### Hacer combinaciones en grupos de 2 en 2
```{r}

combinar <- combinations(n = n, r = r, v = nombres)
combinar
```

### Número de combinaciones de tres en tres
```{r}
r <- 3
C <- factorial(n) / (factorial(r) * factorial(n-r))
C
```


Hacer combinaciones en grupos de 3 en 3
```{r}

combinar <- combinations(n = n, r = r, v = nombres)
combinar
```


## Permutaciones

El orden de los elementos SI importa

$$
S = Pr\binom{n}{r} = \frac{n!}{(n-r)!}
$$

### Número de Permutaciones de dos
```{r}
r <- 2
P <- factorial(n) / factorial(n-r)
P
```


### Hacer permutaciones en grupos de 2 en 2
```{r}

permutar <- permutations(n = n, r = r, v = nombres)
permutar
```

### Número de Permutaciones de tres
```{r}
r <- 3
P <- factorial(n) / factorial(n-r)
P
```


### Hacer permutaciones en grupos de 2 en 2
```{r}

permutar <- permutations(n = n, r = r, v = nombres)
permutar
```

# Interpretación

Las combinaciones y permutaciones sirven para formar espacios muestrales que permitan encontrar o visualizar probabilidades de acuerdo a tareas específica.

