---
title: "Gráficas ggplot y plotly"
author: "Rubén Pizarro Gurrola"
date: "15/10/2021"
output: 
  html_document:
    code_folding: hide
    toc: true
    toc_float: true
    toc_depth: 6
---

# Objetivo

Generar gráficas con librería ggplot y plotly

# Desarrollo

## Las librerías
```{r message=FALSE, warning=FALSE}
library(ggplot2)
library(plotly)
library(fdth)
```

## Los datos
```{r}
personas <- read.csv("https://raw.githubusercontent.com/rpizarrog/CIIT.-Diplomado-en-Ciencia-de-los-Datos-e-IoT/main/M%C3%B3dulo%20I/datos/datos.personas.csv", encoding = "1859-1", stringsAsFactors =TRUE)

head(personas)
str(personas)
summary(personas)
```

### Gráfica de barra con ggplot


#### Preparando una tabla de distribución 

Variable estado
```{r}
tabla <- data.frame(fdt_cat(personas$estado))
tabla
```


### Gráfica normal 
```{r}
barplot(height = tabla$f, names.arg = tabla$Category)
```


### Gráfica con ggplot

De donde obtener los dato o data
```{r}

ggplot(data = tabla)
```


Construye los ejes x & y con aes()
```{r}
ggplot(data = tabla, aes(x = Category, y = f))
```

Agregar el elemento geométrico
```{r}
ggplot(data = tabla, aes(x = Category, y = f)) +
  geom_bar(stat = 'identity')
```


Agregar por partes en una variable
```{r}
g <- ggplot(data = tabla)
g <- g + aes(x = Category, y = f)
g <- g + geom_bar(stat = 'identity')
g
```


### Gráfica con plotly


```{r message=FALSE, warning=FALSE}
plot_ly(personas, x = ~estado)
```


Varias lineas por genero
```{r}
# Pendiente ....   
```

