---
title: "Manejo de String"
author: "Rubén Pizarro Gurrola"
date: "23/10/2021"
output: 
  html_document:
    code_folding: hide
    toc: true
    toc_float: true
    toc_depth: 6
---

# Objetivo

Manipular expresiones String

# Desarrollo

## Cargar librerías

```{r message=FALSE, warning=FALSE}
# Algunas librerías
library(dplyr)
library(stringr)
# library(stringi)
```

```{r}
texto <- "esto un es un simple texto. Bueno dias salud hola"
texto
```

### substring()

```{r}
texto %>% substring(first = 1, last = 5)

substring(text = texto, first = 1, last = 5)


```

Extraer del caracter 9 al 20 de texto

```{r}
extraer <- substring(first = 9, last = 20, text = texto)
extraer
```

### Longitud de una vector caracter nchar()

```{r}
nchar(texto)
```

### toupper() y tolower()

```{r}
tolower("HOLA COMO ESTAS") %>% substr(1,4)
toupper("saludos desde R Studio") %>% substr(15, stop = nchar("saludos desde R Studio"))
```

### Funciones de string

Se utilizan funciones de la librería stringr y se utiliza de base el tutorial:<https://r4ds.had.co.nz/strings.html>

```{r}
string1 <- "Esto es un string"
string2 <- 'Algunas "comillas" debe de comillas'
string3 <- "otras 'comilla simple' dentro de comillas dobles"
string1; string2; string3

```

Declarar comillas dobles y sencillas

```{r}
comillas_dobles <- "\"" # or '"'
comilla_sencilla <- '\'' # or "'"


comillas_dobles; comilla_sencilla




```

### Manejando ENTER y tabuladores

Pendiente

```{r}
texto <- "hola como estas saludos. Estamos en R y R Studio"
texto

```

### str_length()

Cantidad de caracteres

```{r}
str_length(c("H", "R for data science", NA))
nchar(c("H", "R for data science", NA))
str_count(c("H", "R for data science", NA))

```

### Concatener string

paste() ó str_cp()

```{r}
str1 <- "hola"
str2 <- "como estás"

paste(str1, str2, sep = " ")

str_c(str1, str2, sep = " ")

```

### str_replace

```{r}
frutas <- c("one apple", "two pears", "three bananas", "uvas", "naranjas", "tomate")
frutas
print(" ")

cambios <- frutas %>% str_replace("[aeiou]", "-")
cambios

```

### Texto extraño

```{r}
texto_extranio <- "Erase una vez / n / t con algunas cosas $ % & SIN SENTIDO"

texto_limpio <- texto_extranio %>% str_replace("/", ' ')
texto_limpio

texto_limpio <- texto_extranio %>% str_replace("$", ' ')
texto_limpio

texto_limpio <- texto_extranio %>% str_replace("&", ' ')
texto_limpio

texto_limpio <- texto_extranio %>% str_replace("%", ' ')
texto_limpio




```

### mayusculas y minusculas 

```{r}
str_to_upper(c("i", "ı"))
#> [1] "I" "I"
str_to_upper(c("i", "ı"), locale = "tr")

str_to_upper(c("ñ"), locale = "es")


```

### Ordenar elementos de un vector

```{r}
x <- c("zanhoria","apple", "eggplant", "banana", "naranja")

str_sort(x, locale = "sp") 

sort(x)

```

### Encontrar patrones

```{r}
x <- c("apple", "banana", "pear", "experimentando", "experiencia", "exposiciones", "no exporta")
todo.con.exp <- str_view(x, "exp")
todo.con.exp

```

### Patrones específicos

```{r}
# Todos lo que inicie con 
str_view(x, "^a")
str_view(x, "^ex")
str_view(x, "exp")
```

### detectar caracteres

```{r}
x <- c(x, c('axioma', "exercise"))
x

str_detect(x, "e") # Las que tengan e
str_detect(x, "ex") # Las que tengan ex
str_detect(x, "^ex") # Las que inicien con ex
str_detect(x, "^[ax|ex]")

# Devolviendo las palabras que inicen con ex o ax
x[str_detect(x, "^[ax|ex]")]

```

### Trabajando gsub y sub con un data.frame

Cerando data.frame

```{r}
#creating a data frame
df<-data.frame(Column_1 = c('Florida','Germany','Georgia','Geniva','Istanbul','NewZealand','Australia'), Column_2=c(1,2,3,4,5,6,7))
 
#data frame
df
```

Evaluando el df con sub y gsub

```{r}
# Reemplazar G con A
sub('G','A',df)

```

```{r}
#substituting the values
sub('G','A',df$Column_1)
```
