---
title: "Operaciones de Conjuntos con dados"
author: "Rubén Pizarro Gurrola"
date: "15/10/2021"
output: 
  html_document:
    code_folding: hide
    toc: true
    toc_float: true
    toc_depth: 6
---

# Objetivo

Simular operaciones de conjunto 

# Descripción

Crear conjuntos de resultados de la cara arriba de tirar 1 dado
Crear conjunto de pares
Crear cojunto de nones
Crear conjunto. de primos 
Simjular operaciones de conjuntos

# Desarrollo

## Cargar librerías
```{r}
# Pendiente
```

## Inicializar conjuntos
```{r}
dado <- c(1,2,3,4,5,6)
pares <- c(2,4,6)
nones <- c(1,3,5)
primos <- c(1,2,3,5)


```

## Operaciones de conjuntos

Efectuar operaciones

### UNION

```{r}
paresUnones <- union(pares, nones)
paresUnones
```
### INTERSECCION

```{r}
paresINTERnones <- intersect(pares, nones)
paresINTERnones 

```

```{r}
paresINTERprimos <- intersect(pares, primos)
paresINTERprimos
```

### Diferencia

```{r}
diffParesNones <- setdiff(pares,nones)
diffParesNones


diffNonesPares <- setdiff(nones, pares)
diffNonesPares


setdiff(primos, nones)

setdiff(nones, primos)


```

### Complemento

```{r}
complentoPrimos <- setdiff(dado,primos)
complentoPrimos
```


# Interpretación

¿Para que sirve operaciones de conjunto?. Para determinar cantidad de eventos resultantes y para estimar probabilidades.
