---
title: "Probabilidad"
author: "Rubén Pizarro Gurrola"
date: "15/10/2021"
output: 
  html_document:
    code_folding: hide
    toc: true
    toc_float: true
    toc_depth: 6
---

# Objetivo 

Ejercicios de probabilidad


# Descripción

Encontrar probabilida a partir de espacioes muestrales.


# Desarrollo

## Cargar librerías
```{r message=FALSE, warning=FALSE}
library(fdth)

```

## Cargar datos
```{r message=FALSE, warning=FALSE}
datos <- source("https://raw.githubusercontent.com/rpizarrog/CIIT.-Diplomado-en-Ciencia-de-los-Datos-e-IoT/main/M%C3%B3dulo%20I/SESI%C3%93N%206/scripts/factorizar%20o%20categorizar%20variables%20character%20de%20datos.personas.r")

datos <- data.frame(datos)

summary(datos)
```

## Determinar probabilidades

### Probabilidad de que sea de de algún estado
```{r}
tabla <- fdt_cat(datos$value.estado)
tabla
```

### Probabilidad de que sea de algún genero
```{r}
tabla <- fdt_cat(datos$value.genero)
tabla
```



# Interpretación

El término de frecuencia sirve de bases para estimar probabilidas a que la fórmula para encontrar ñrobabildia es $prob = \frac{n}{N}$
