---
title: "probar funciones con dplyr"
author: "Rubén Pizarro Gurrola"
date: "22/10/2021"
output: 
  html_document:
    code_folding: hide
    toc: true
    toc_float: true
    toc_depth: 6
---

# Objetivo

Proba funcioens de librería dplyr

# Desarrollo

## Cargar librerías

```{r message=FALSE, warning=FALSE}
library(dplyr)
library(readr)
```

## Cargar datos

```{r}
datos.temperaturas <- read.csv("https://raw.githubusercontent.com/rpizarrog/CIIT.-Diplomado-en-Ciencia-de-los-Datos-e-IoT/main/M%C3%B3dulo%20I/datos/datos.temperaturas.csv", encoding = "UTF8", stringsAsFactors = TRUE)

datos.precipitaciones <- read.csv("https://raw.githubusercontent.com/rpizarrog/CIIT.-Diplomado-en-Ciencia-de-los-Datos-e-IoT/main/M%C3%B3dulo%20I/datos/datos.precipitaciones.csv", encoding = "UTF-8", stringsAsFactors = TRUE)
```

### Describir los datos

Datos de temperatura

```{r}
summary(datos.temperaturas)

str(datos.temperaturas)
```

### Mostrar datos

```{r}
head(datos.temperaturas, 20)
tail(datos.temperaturas)

```

## Funciones dplyr

### select

Proyectar variables de un conjunto de datos o seleccionar ciertas columnas del conjunto de datos

```{r}
select(.data = datos.temperaturas, abreviatura, agnio, ene, feb, mar, abr, may, jun)
```

### filter

Significa hacer un filtro a nivel de registro u opservaciones. El filtro o subconjunto de datos se hace con una expresión booleana que el resultado sea verdadero entonces se aplica el filtro.

```{r}
estado <- filter(datos.temperaturas, abreviatura == 'COAH')
estado

```

### pipes

En R el símbolo de %\>% usando la librería *dplyr* significa que el resultado de una expresión es la entrada de otra expresión

```{r}
estado <- filter(datos.temperaturas, abreviatura == 'YUC' ) %>%
  select(abreviatura, agnio, ene, feb, mar, abr, may, jun)

estado

```

### Estados que son frontera con USA

```{r}
estados.frontera <- c('BC', 'SON', 'CHIH', 'COAH', 'NL', 'TAMPS')

estado <- filter(datos.temperaturas, abreviatura %in% estados.frontera ) %>%
  select(abreviatura, agnio, ene, feb, mar, abr, may, jun)

#estado <- filter(datos.temperaturas, abreviatura == 'BC' | abreviatura == 'SON' | abreviatura == 'CHIH' | abreviatura == 'COAH' | abreviatura == 'NL' | abreviatura == 'TAMPS') %>%
 # select(abreviatura, agnio, ene, feb, mar, abr, may, jun)


```


### Ordenar datos
```{r}
arrange(estado, abreviatura, desc(agnio))
```

### Agregar columnas

Con la función  mutate se agregan columnas o modifica valores de variables en el conjunto de datos

```{r}
estado.modificado <- mutate(estado, abrev.minusc = tolower(abreviatura))
estado.modificado
```


### Funciones de agregado

Agrupar datos y calcular alguna funcion mean(), n() o sd()


# gropy_b
# summarize()

```{r}
# pendiente
```

