---
title: "Interpretar probabilidad distribucion normal"
author: "Rubén Pizarro Gurrola"
date: "16/10/2021"
output: 
  html_document:
    code_folding: hide
    toc: true
    toc_float: true
    toc_depth: 6
---

# Objetivo

Interpretar distribucines de probabilidad

# Descripción

Dibujar la gráfica de gauss o campana con parámetros de una distribución normal e interpretar probabildiades Párrafo en lo general de lo que hace y como el ejercicio

# Desarrollo

## Cargar librerías

```{r message=FALSE, warning=FALSE}
library(mosaic)
```

### Inicializar variables

Las distribuciones normales requieren por lo menos la media y desviación estándard.

Suponer que indagar las edades de personas cuya media es 25 años y desviación 5

```{r}
media <- 25
desv <- 5
```

### Dibujar una gráfica de campana

### Probabilidad de 25 años

```{r}
plotDist(dist = "norm", mean = media, sd = desv, groups = x <=25, type = "h", xlab = "Edades", ylab = "Densidad" )
```

¿Cuál es el valor de la de función de probabilidad del área sombrada?, ¿Que porcentaje represente el área en color rosa?, ¿Cuál es la probabilidad de elegir a una persona que tenga menos de 25 años?

```{r}
prob = pnorm(q = 25, mean = 25, sd = 5)

paste("La probabilid del área sombreada es de: ", prob)

```

### Probabilidad de 20 a 25

¿Cuál es la probabilidad de elegir a una persona entre 22 y 24 años?., cuya media de los es 25 y desv. std. es 4.

```{r}
plotDist(dist = "norm", mean = media, sd = desv, groups = x >22 & x<24, type = "h", xlab = "Edades", ylab = "Densidad" )
```

Solución

```{r}
prob = pnorm(q = 24, mean = 25, sd = 5) - pnorm(q = 22, mean = 25, sd = 5)

paste("La probabilid del área sombreada es de: ", prob)

```

\#\#\# Números aleatorios

```{r}
aleatorios <- rnorm(n = 50, mean = media, sd = 4)

aleatorios

```

Determinar media y desviación de los aleatorios

```{r}
mean(aleatorios)
sd(aleatorios)

```

# Interpretación

Descripción a título personal de lo que hace el ejercicio
