---
title: "Probabilidad Binomial"
author: "Rubén Pizarro Gurrola"
date: "15/10/2021"
output: html_document
---

# Objetivo

Simular probabilidades binomiales

Imaginemos que un 80% de personas en el mundo ha visto el partido de la final del último mundial de fútbol. Tras el evento, 4 amigos se reúnen a conversar, 


# Desarrollo

## Librerías

```{r message=FALSE, warning=FALSE}
library(gtools)
library(ggplot2)
library(plotly)
```

## Inicializar variables del ejercicio

```{r}
p <- 0.80
q <- 0.20

n <- 4   # Tamaño de la muestra o total de la muestra
x <- "?" # Cualquier valor entre 1 y 4 puede ser para uno, dos , tres o cuatro, incluyendo el cero.
```

### ¿Cuál es la probabilidad de que 3 de ellos hayan visto el partido?

#### Conforme a Fórmula

$$
P(x)=\binom{n}{x}\cdot p^x\cdot(1-p)^{n-x}
$$

##### Primero el número de combinaciones de x=3 n = 4

```{r}
x <- 3
combinaciones <- combinations(n = n, r = x, v = 1:4)
n.combinaciones <- nrow(combinaciones)
combinaciones
n.combinaciones
```

##### Calculando conforme a la fórmula
```{r}
p.binom.x <- n.combinaciones * (p^x) * (1-p)^(n-x)
p.binom.x * 100
```

#### Conforme a función dbinom()

```{r}
p.binom.x3 <- dbinom(x = x, size = n, prob = p)
p.binom.x3
```

### ¿Cuál es la probabilidad de que 2 de ellos hayan visto el partido?

#### Conforme a Fórmula

$$
P(x)=\binom{n}{x}\cdot p^x\cdot(1-p)^{n-x}
$$

##### Primero el número de combinaciones de x=2 n = 4

```{r}
x=2
combinaciones <- combinations(n = n, r = x, v = 1:4)
n.combinaciones <- nrow(combinaciones)
combinaciones
n.combinaciones
```

##### Calculando conforme a la fórmula
```{r}
p.binom.x <- n.combinaciones * (p^x) * (1-p)^(n-x)
p.binom.x
```

#### Conforme a función dbinom()

```{r}
p.binom.x2 <- dbinom(x = x, size = n, prob = p)
p.binom.x2 
```

### Generando una tabla de distribución binomial

```{r}
tabla <- data.frame(x=0:n, p.binom = dbinom(x = 0:n, size = n, prob = p), p.acum = pbinom(q = 0:4, size = n, prob = p))
tabla
```

### Gráfica barra de la probabilidad binomial
```{r}
ggplot(data = tabla, mapping = aes(x = x, y = p.binom)) +
  geom_bar(stat = "identity")
```


### Gráfica de barra con plotly()

```{r}
figura <- plot_ly(
  x = tabla$x,
  y = tabla$p.binom,
  type = "bar",
  color = "blue"
)

figura <- figura %>% layout(title = "Probabilidad binomial desde 0 a 4 con 40% Exito",
         xaxis = list(title = "x"),
         yaxis = list (title = "Probabilidad"))
figura
```

