---
title: "Visualización de variables discretas"
author: "Rubén Pizarro Gurrola"
date: "19/10/2021"
output: 
  html_document:
    code_folding: hide
    toc: true
    toc_float: true
    toc_depth: 6
---

# Objetivo

Visualizar e interpretar variables discretas con librerías lattice y mosaic

# Descripción

De un conjunto de datos visualizar gráfica de barras de variables discretas.

# Desarrollo

## Cargar librerías

```{r message=FALSE, warning=FALSE}
library(mosaic)
# library(lattice)

```

## Cargar datos

Se construyen datos ejecutando el código que se encuentra en el enlace github: <https://raw.githubusercontent.com/rpizarrog/CIIT.-Diplomado-en-Ciencia-de-los-Datos-e-IoT/main/M%C3%B3dulo%20I/SESI%C3%93N%206/scripts/generar%20personas.r>\

```{r}
source("https://raw.githubusercontent.com/rpizarrog/CIIT.-Diplomado-en-Ciencia-de-los-Datos-e-IoT/main/M%C3%B3dulo%20I/SESI%C3%93N%206/scripts/generar%20personas.r", encoding = "UTF-8")

head(datos.personas)
tail(datos.personas)
```


## Descripción de los datos

```{r}
summary(datos.personas)
str(datos.personas)

```

## Formatear datos
```{r}
datos.personas$genero <- as.factor(datos.personas$genero)
datos.personas$estado <- as.factor(datos.personas$estado)
datos.personas$feliz <- as.factor(datos.personas$feliz)

summary(datos.personas)


```

## Visualizar frecuencias 

### Variable genero

```{r}
bargraph( ~ genero, data = datos.personas, 
          main = "Gráfico de Barras")

```

### Variable estado

```{r}
bargraph( ~ estado, data = datos.personas, 
          main = "Gráfico de Barras")

```


### Variable feliz

```{r}
bargraph( ~ feliz, data = datos.personas, 
          main = "Gráfico de Barras")

```

## Combinando variables 

### Feliz con agrupados por genero

```{r}
bargraph(~ feliz, groups=genero, data = datos.personas, type = "percent",
         main = "Gráfico de Barras combinando variables")
```

### Feliz con agrupados por estado

```{r}
bargraph(~ feliz, groups=estado, data = datos.personas, type = "percent",
         main = "Gráfico de Barras combinando variables")
```

# Interpretación

¿Qué porcentaje de personas son del género masculino y femenino respectivamente?
¿Qué estados de la República Mexicana presentan mayor frecuencia de participantes?
¿Hay más personas felices que no felices?
¿Quien son más felices hombres o mujeres y por el conTrario quienes son más no felices hoMbres o mujeres?
¿Qué estados de la República Mexicana presentan que son m+as felices y menos felies o NO FELICES?

